Images des répertoires du notaire Paul Charles Massion pour l'étude XXXIV
Archives nationales de France
Images des répertoires du notaire Paul Charles Massion pour l'étude XXXIV
24 janvier 1880 - 8 septembre 1904
MC/RE/XXXIV/21 - MC/RE/XXXIV/24
Etude XXXIV; Massion, Paul Charles (18..-19..)
4 registres
Archives nationales de France
Minutes et répertoires: la loi 2008-696 du 15 juillet 2008 relative aux archives a fixé à 75 ans à compter de la date de l'acte, ou à 25 ans à compter de la date du décès de l'intéressé si ce délai est plus bref, le délai de communication des minutes et répertoires des notaires; ce délai est porté à 100 ans à compter de la date de l'acte si le document se rapporte à un mineur (code du Patrimoine, articles L213-2, 4e d et 5e).
Autres documents de l'étude (dossiers de clients, comptabilité...): s'agissant d'archives privées, ces documents sont communicables selon les modalités fixées par le déposant ou le donateur.
Certains documents ne sont pas accessibles sous leur forme originale en raison de leur mauvais état de conservation.
Versement: 1963 et 1969
Attention: les répertoires couvrant la période comprise entre le 9 septembre 1904 et le 19 mars 1922 ont été constatés manquants par l'étude.
Accès à tous les instruments de recherche de l'étude XXXIV
Archives de l'étude XXXIV
répertoire d'officier public ministériel
- Répertoire chronologique pour la période du 24 janvier 1880 au 24 janvier 1882, 24 janvier 1880 - 24 janvier 1882; MC/RE/XXXIV/21; Le répertoire comporte 72 feuillets et fait partie d'un registre de 190 feuillets de papier manuscrits, hauteur 35 x largeur 25 cm, composé de cahiers foliotés par le notaire. Le registre est en bon état.
  Registre folioté en 2003 (foliotation non visible à l'écran)
  Le registre contient aussi le répertoire du notaire Augustin Massion pour la période du 24 février 1875 au 22 janvier 1880.
  Le répertoire contient les informations suivantes: 1. le n° de l'acte dans l'année; 2. date du jour; 3. nature de l'acte passé en brevet; 4. nature de l'acte passé en minute; 5. nom, prénom, domicile des parties, indication sur la situation et les prix des biens; 6. date d'enregistrement de l'acte; 7. droits d'enregistrement.
  Attention: seuls les actes passés en minute sont conservés; les actes mentionnés dans le répertoire comme passés en simple brevet (colonne 3) ne sont pas conservés par les notaires et ne sont donc pas versés au Minutier (ils sont remis aux clients).
  répertoire
  - Liste chronologique des actes pour la période du 24 janvier au 31 décembre 1880, 24 janvier - 31 décembre 1880; 119 v°-154 v°; 36 feuillets
  - Liste chronologique des actes pour la période du 3 janvier au 30 décembre 1881, 3 janvier - 30 décembre 1881; 154 v°-189 v°; 36 feuillets
  - Liste chronologique des actes pour la période du 4 au 24 janvier 1882, 4 janvier - 24 janvier 1882; 189 v°-190 v°; 2 feuillets
- Répertoire chronologique pour la période du 24 janvier 1882 au 13 août 1888, 24 janvier 1882 - 13 août 1888; MC/RE/XXXIV/22; Un registre de 198 feuillets de papier manuscrits, hauteur 35 x largeur 25 cm, composé de cahiers foliotés par le notaire. Le registre est en bon état.
  - Liste chronologique des actes pour la période du 24 janvier au 30 décembre 1882, 24 janvier - 30 décembre 1882; 1 r°-35 v°; 35 feuillets
  - Liste chronologique des actes pour la période du 2 janvier au 31 décembre 1883, 2 janvier - 31 décembre 1883; 35 v°-73 r°; 39 feuillets
  - Liste chronologique des actes pour la période du 2 janvier au 31 décembre 1884, 2 janvier - 31 décembre 1884; 73 r°-100 v°; 29 feuillets
  - Liste chronologique des actes pour la période du 2 janvier au 31 décembre 1885, 2 janvier - 31 décembre 1885; 100 v°-125 v°; 26 feuillets
  - Liste chronologique des actes pour la période du 2 janvier au 31 décembre 1886, 2 janvier - 31 décembre 1886; 125 v°-151 r°; 27 feuillets
  - Liste chronologique des actes pour la période du 3 janvier au 31 décembre 1887, 3 janvier - 31 décembre 1887; 151 r°-180 r°; 30 feuillets
  - Liste chronologique des actes pour la période du 2 janvier au 13 août 1888, 2 janvier - 13 août 1888; 180 r°-198 v°; 19 feuillets
- Répertoire chronologique pour la période du 14 août 1888 au 15 novembre 1895, 14 août 1888 - 15 novembre 1895; MC/RE/XXXIV/23; Un registre de 204 feuillets de papier manuscrits, hauteur 35 x largeur 25 cm, composé de cahiers foliotés par le notaire. Le registre est en bon état.
  - Liste chronologique des actes pour la période du 14 août au 31 décembre 1888, 14 août - 31 décembre 1888; 1 r°-13 r°; 13 feuillets
  - Liste chronologique des actes pour la période du 3 janvier au 31 décembre 1889, 3 janvier - 31 décembre 1889; 13 r°-41 r°; 29 feuillets
  - Liste chronologique des actes pour la période du 2 janvier au 31 décembre 1890, 2 janvier - 31 décembre 1890; 41 r°-70 r°; 30 feuillets
  - Liste chronologique des actes pour la période du 2 janvier au 31 décembre 1891, 2 janvier - 31 décembre 1891; 70 v°-101 v°; 32 feuillets
  - Liste chronologique des actes pour la période du 2 janvier au 31 décembre 1892, 2 janvier - 31 décembre 1892; 102 r°-130 v°; 29 feuillets
  - Liste chronologique des actes pour la période du 2 janvier au 30 décembre 1893, 2 janvier - 30 décembre 1893; 130 v°-158 r°; 29 feuillets
  - Liste chronologique des actes pour la période du 2 janvier au 31 décembre 1894, 2 janvier - 31 décembre 1894; 158 r°-183 r°; 26 feuillets
  - Liste chronologique des actes pour la période du 2 janvier au 15 novembre 1895, 2 janvier - 15 novembre 1895; 183 r°-204 v°; 22 feuillets
- Répertoire chronologique pour la période du 15 novembre 1895 au 8 septembre 1904, 15 novembre 1895 - 8 septembre 1904; MC/RE/XXXIV/24; Un registre de 201 feuillets de papier manuscrits, hauteur 35 x largeur 25 cm, composé de cahiers foliotés par le notaire. Le registre est en assez bon état, mais les dix derniers feuillets sont déreliés.
  - Liste chronologique des actes pour la période du 15 novembre au 31 décembre 1895, 15 novembre - 31 décembre 1895; 1 r°-4 r°; 4 feuillets
  - Liste chronologique des actes pour la période du 2 janvier au 31 décembre 1896, 2 janvier - 31 décembre 1896; 4 r°-26 r°; 23 feuillets
  - Liste chronologique des actes pour la période du 2 janvier au 31 décembre 1897, 2 janvier - 31 décembre 1897; 26 r°-48 v°; 23 feuillets
  - Liste chronologique des actes pour la période du 3 janvier au 31 décembre 1898, 3 janvier - 31 décembre 1898; 48 v°-71 r°; 24 feuillets
  - Liste chronologique des actes pour la période du 2 janvier au 30 décembre 1899, 2 janvier - 30 décembre 1899; 71 v°-93 r°; 23 feuillets
  - Liste chronologique des actes pour la période du 2 janvier au 31 décembre 1900, 2 janvier - 31 décembre 1900; 93 r°-115 r°; 23 feuillets
  - Liste chronologique des actes pour la période du 3 janvier au 31 décembre 1901, 3 janvier - 31 décembre 1901; 115 r°-137 r°; 23 feuillets
  - Liste chronologique des actes pour la période du 2 janvier au 31 décembre 1902, 2 janvier - 31 décembre 1902; 137 r°-161 v°; 25 feuillets
  - Liste chronologique des actes pour la période du 3 janvier au 31 décembre 1903, 3 janvier - 31 décembre 1903; 161 v°-184 r°; 24 feuillets
  - Liste chronologique des actes pour la période du 4 janvier au 8 septembre 1904, 4 janvier - 8 septembre 1904; 184 v°-201 v°; 18 feuillets